臺灣雲林地方法院刑事判決
                                      111年度易字第514號
公  訴  人  臺灣雲林地方檢察署檢察官
被      告  黃宗明


                    （現於法務部○○○○○○○○臺中分所戒治中）
            鄭群興



上列被告等因竊盜案件，經檢察官提起公訴（111年度偵字第670
、3730、4194號），於準備程序進行中，被告就被訴事實為有罪
之陳述，本院裁定行簡式審判程序，判決如下：
    主      文
黃宗明犯如附表編號1至3所示之罪，各處如附表編號1至3所示之
刑。應執行有期徒刑捌月，如易科罰金，以新臺幣壹仟元折算壹
日。
鄭群興犯如附表編號1所示之罪，處如附表編號1所示之刑，如易
科罰金，以新臺幣壹仟元折算壹日。
    事實及理由
壹、犯罪事實
一、黃宗明與鄭群興共同意圖為自己不法之所有，基於加重竊盜
    之犯意聯絡，於民國110年9月12日22時21分許（起訴書誤載
    為110年9月13日6時45分許，經檢察官當庭更正），由黃宗
    明駕駛車牌號碼0000-00號自小客車搭載鄭群興，至雲林縣○
    ○鎮○○街00號對面空地，由鄭群興持客觀上可作為兇器使用
    之老虎鉗1支，竊取陳煇豪所停放在上址之車牌號碼0000-00
    號自用小客車之車牌2面，得手後旋即由黃宗明駕駛上開自
    用小客車搭載鄭群興離開。嗣經陳煇豪發現車牌遭竊後報警
    處理，並於110年9月23日9時56分許，在雲林縣○○鎮○○路00
    號前，為警持搜索票執行搜索，扣得老虎鉗1支、六角板手1
    支、一字起子1支及十字起子1支等物。
二、黃宗明於111年3月18日15時10分許，行經雲林縣土庫鎮馬光
    路順安宮旁，見林宗逸所有腳踏車1部未上鎖，竟意圖為自
    己不法之所有，基於竊盜之犯意，徒手竊取上開腳踏車得手
    ，供己代步使用。嗣林宗逸發覺上開腳踏車遭竊旋即報警處
    理，經警方調閱監視器錄影畫面，始循線查獲上情。
三、黃宗明於111年3月20日16時29分許，行經雲林縣○○鎮○○里○○
    000○0號時，見陳志賢所有車牌號碼000-000號普通重型機車
    之鑰匙未拔下停放在該處，竟意圖為自己不法之所有，基於
    竊盜之犯意，以該機車鑰匙發動引擎之方式，竊取該機車得
    手，供己代步使用。嗣陳志賢發覺上開機車遭竊並報警處理
    ，經警方調閱監視器錄影畫面後，始循線查獲上情。
貳、認定犯罪事實所憑之證據及理由
一、上開犯罪事實，業據被告黃宗明與鄭群興於本院準備及審理
    程序時均坦承不諱（本院卷第126頁、第135頁至第136頁）
    ，核與證人即告訴人陳煇豪（偵670卷第27頁、第28頁）、
    證人即被害人林宗逸（偵3730卷第13頁至第16頁、第17頁、
    第18頁）、證人即被害人陳志賢（偵4194卷第13頁、第14頁
    ）於警詢之證述大致相符，並有雲林縣警察局虎尾分局搜索
    扣押筆錄、扣押物品目錄表（偵670卷第29頁至第33頁）、
    現場照片暨監視器翻拍畫面14張（偵670卷第39頁至第51頁
    ）、雲林縣警察局虎尾分局派出所受理各類案件紀錄表（偵
    670卷第57頁）、車輛詳細資料報表（偵670卷第59頁）、現
    場照片暨監視器翻拍畫面共10張（偵3730卷第19頁至第27頁
    ）、贓物認領保管單1紙（偵3730卷第29頁）、雲林縣警察
    局斗六分局扣押筆錄、扣押物品目錄表（偵4194卷第15頁至
    第19頁）、贓物認領保管單1紙（偵4194卷第23頁）、現場
    照片暨監視器翻拍畫面4張（偵4194卷第25頁、第27頁）、
    車輛詳細資料報表、失車-案件基本資料詳細畫面報表（偵4
    194卷第29頁、第35頁）、雲林縣警察局虎尾分局大屯派出
    所受(處)理案件證明單（偵4194卷第31頁、第33頁）在卷可
    稽，且有老虎鉗、六角板手、一字起子、十字起子各1支扣
    案佐證。是認被告2人前揭所為之任意性自白與事實相符，
    可以採信，本案事證已明，被告2人之犯行堪予認定，均應
    依法論科。　　
二、論罪科刑
  ㈠刑法第321條第1項第3款之攜帶兇器竊盜罪，係以行為人攜帶
    兇器竊盜為其加重條件，此所謂兇器，其種類並無限制，凡
    客觀上足對人之生命、身體、安全構成威脅，具有危險性之
    兇器均屬之，且祇須行竊時攜帶此種具有危險性之兇器為已
    足，並不以攜帶之初有行兇之意圖為必要，縱在行竊場所隨
    手拾取應用，其有使人受傷害之危險既無二致，自仍應屬上
    述「攜帶兇器」之範疇（最高法院79年度台上字第5253號判
    決、90年度台上字第1261號判決意旨參照）。經查，被告2
    人於犯罪事實一攜帶至現場之老虎鉗、六角板手、一字起子
    、十字起子各1支，均屬質地堅硬之金屬材質，其中一字起
    子、十字起子各1支甚至為尖銳之物品，有扣案物照片1張（
    偵670卷第175頁）足以佐證，倘持之朝人體揮擊，對人之生
    命、身體、安全均足以構成威脅，自屬具有危險性之兇器無
    訛。
　㈡核被告黃宗明、鄭群興就犯罪事實一（即附表編號1）所為，
    均係犯刑法第321條第1項第3款之攜帶兇器竊盜罪；被告黃
    宗明就犯罪事實二、三（即附表編號2、3）所為，均係犯刑
    法第320條第1項之竊盜罪
  ㈢被告黃宗明就犯罪事實一至三所示之犯行，犯意各別，行為
    互殊，應予分論併罰。　　
  ㈣被告黃宗明與鄭群興就犯罪事實一所示犯行，有犯意聯絡及
    行為分擔，應論以共同正犯。
  ㈤起訴書雖記載被告黃宗明前因施用毒品案件，經本院以107年
    度訴字第998號判決有期徒刑10月，於109年10月1日縮短刑
    期執畢出監；被告鄭群興前因施用毒品案件，經本院以108
    年度六簡字第88號判決判處有期徒刑4月，於109年1月14日
    易科罰金執行完畢，其等於有期徒刑執行完畢5年內再犯本
    件有期徒刑以上之罪，為累犯等情，惟審酌被告2人前案所
    犯與本案論罪之罪質、罪名不同，無法證明被告2人有何特
    別惡行，或刑罰反應力薄弱之情，爰均不予加重其刑。
  ㈥爰以行為人之責任為基礎，審酌被告2人正值壯年且非無勞動
    能力之人，竟不思循正當方式獲取所需，被告黃宗明、鄭群
    興以攜帶兇器之方式共同竊取告訴人陳煇豪所有之車牌；被
    告黃宗明又單獨以犯罪事實二、三所示之方式，竊取被害人
    林宗逸、陳志賢之財物，足見被告2人均未能尊重他人財產
    權，欠缺法治觀念，所為實屬不該；衡以被告2人前均有經
    法院判刑之前科紀錄，此有臺灣高等法院被告前案紀錄表存
    卷可佐，其等素行非佳；惟念及被告2人犯後均能坦承犯行
    ，尚有悔意之犯後態度；兼衡被告2人上開竊取財物之價值
    ，及被告黃宗明就犯罪事實二、三所竊取之腳踏車及機車均
    已歸還被害人2人之情，並衡量被告2人自陳之教育程度及家
    庭、經濟狀況（本院卷第137頁至第138頁）等一切情狀，分
    別量處如附表所示之刑，並均諭知易科罰金之折算標準。另
    審酌被告黃宗明就本案所為均屬竊盜之犯罪，犯罪事實二、
    三之犯罪方式與態樣均屬雷同，該2次犯行之時間間隔並非
    甚久，對法益侵害之加重效應不大，如以實質累加之方式定
    應執行刑，則處罰之刑度顯將超過其行為之不法內涵，而違
    反罪責原則，復參諸上開刑法第51條第5款係採限制加重原
    則，而非累加原則，及對被告黃宗明本案犯行之惡性累積評
    價，行為人所生痛苦程度隨刑期而遞增，並考量行為人之後
    復歸社會之可能、被告家庭支持系統功能性等一切情狀，就
    被告黃宗明如附表編號1至3所示犯行，定應執行刑如主文所
    示，並諭知易科罰金之折算標準。
參、沒收
一、扣案之老虎鉗、六角板手、一字起子、十字起子各1支，係
    被告黃宗明所有之物，其中老虎鉗1支係供本案犯罪事實一
    所用之物，經被告鄭群興於警詢時供陳在卷（偵670卷第25
    頁），惟考量上開物品並非違禁物，取得容易、價值低廉，
    若對之宣告沒收實欠缺刑法上之重要性，爰均不予宣告沒收
    。
二、另被告2人竊取告訴人陳煇豪所有之車牌2面，雖係被告2人
    之犯罪所得，惟經被告黃宗明供稱已將上開車牌丟棄排水溝
    等語（本院卷第130頁），本院考量車牌在客觀上之價值不
    高，且告訴人掛失後得以重新申辦，上開車牌2面應無財產
    價值或換價可能，欠缺刑法上重要性，況即使強予沒收或追
    徵，對於本案被告2人不法行為之非難，或刑罰之預防或矯
    治目的助益亦甚微，故為避免開啟不符成本效益之沒收或追
    徵程序而過度耗費訴訟資源，爰不予宣告沒收。　　
三、被告黃宗明就犯罪事實二竊得被害人林宗逸所有之腳踏車1
    台；及犯罪事實三竊得陳志賢所有之機車1輛（含鑰匙1把）
    部分，均已經被害人2人領回，有贓物認領保管單2份在卷可
    稽（偵3730卷第29頁、偵4194卷第23頁），是認均已合法發
    還被害人，故均不予宣告沒收。
據上論斷，應依刑事訴訟法第273條之1第1項、第299條第1項前
段，判決如主文。
本案經檢察官李鵬程提起公訴，檢察官魏偕峯到庭執行職務。
中　　華　　民　　國　　111 　年　　12   月　　15 　　日
                  刑事第一庭  法  官  黃玥婷
以上正本證明與原本無異。
如不服本判決應於收受送達後20日內向本院提出上訴書狀，並應
敘述具體理由；其未敘述上訴理由者，應於上訴期間屆滿後20日
內向本院補提理由書（均須按他造當事人之人數附繕本）「切勿
逕送上級法院」。告訴人或被害人如對於本判決不服者，應具備
理由請求檢察官上訴，其上訴期間之計算係以檢察官收受判決正
本之日期為準。
中　　華　　民　　國　　111 　年　　12　　月　　15　　日
                                書記官  邱明通
附錄本案論罪科刑法條全文：
中華民國刑法第320條
意圖為自己或第三人不法之所有，而竊取他人之動產者，為竊盜
罪，處5年以下有期徒刑、拘役或50萬元以下罰金。
意圖為自己或第三人不法之利益，而竊佔他人之不動產者，依前
項之規定處斷。
前二項之未遂犯罰之。
中華民國刑法第321條
犯前條第1項、第2項之罪而有下列情形之一者，處6月以上5年以
下有期徒刑，得併科50萬元以下罰金：
一、侵入住宅或有人居住之建築物、船艦或隱匿其內而犯之。
二、毀越門窗、牆垣或其他安全設備而犯之。
三、攜帶兇器而犯之。
四、結夥三人以上而犯之。
五、乘火災、水災或其他災害之際而犯之。
六、在車站、港埠、航空站或其他供水、陸、空公眾運輸之舟、
    車、航空機內而犯之。
前項之未遂犯罰之。
附表：
編號 犯罪事實 主文及宣告刑   1 如犯罪事實一所示 黃宗明共同犯攜帶兇器竊盜罪，處有期徒刑陸月，如易科罰金，以新臺幣壹仟元折算壹日。 鄭群興共同犯攜帶兇器竊盜罪，處有期徒刑陸月，如易科罰金，以新臺幣壹仟元折算壹日。   2 如犯罪事實二所示 黃宗明犯竊盜罪，處有期徒刑貳月，如易科罰金，以新臺幣壹仟元折算壹日。   3 如犯罪事實三所示 黃宗明犯竊盜罪，處有期徒刑貳月，如易科罰金，以新臺幣壹仟元折算壹日。